【裁判字號】    98,聲,233
【裁判日期】    980320
【裁判案由】    返還提存物
【裁判全文】
臺灣臺南地方法院民事裁定               98年度聲字第233號
聲  請  人  中國信託商業銀行股份有限公司
法定代理人  乙○○
相  對  人  甲○○
                        之5
上列當事人間聲請返還提存物事件，本院裁定如下：
    主  文
本院九十三年度存字第二０七九號提存事件聲請人所提存之面額
合計新臺幣壹拾萬元之中央政府建設公債九十三年度甲類第七期
債票，准予返還。
聲請程序費用由相對人負擔。
    理  由
一、按訴訟終結後，供擔保人證明已定20日以上之期間，催告受
    擔保利益人行使權利而未行使，或法院依供擔保人之聲請，
    通知受擔保利益人於一定期間內行使權利並向法院為行使權
    利之證明而未證明者，法院應依供擔保人之聲請，以裁定命
    返還其提存物，民事訴訟法第104條第1項第3款定有明文。
    又前開規定，於其他依法令供訴訟上之擔保者準用之，同法
    第106條亦規定甚明。
二、本件聲請意旨略以：聲請人於民國96年9月8日以合併方式概
    括承受前花蓮區中小企業銀行股份有限公司（下稱前花蓮中
    小企銀）之資產負債及全部營業，而前花蓮中小企銀曾依本
    院93年度裁全字第3913號民事假扣押裁定，為擔保假扣押曾
    提供面額新臺幣10萬元之中央政府建設公債93年度甲類第7
    期債票為擔保，並以本院93度存字第2079號提存事件提存後
    ，聲請本院以93年度執全字第1836號假扣押執行相對人所有
    財產在案。茲因該假扣押執行業經前花蓮中小企銀聲請撤回
    ，而前花蓮中小企銀並聲請本院通知受擔保利益人即相對人
    於一定期間內行使權利，然相對人並未行使權利，聲請人爰
    依民事訴訟法第104條第1項第3款之規定，聲請返還上開提
    存物。
三、聲請人主張之前述事實，業據其提出本院93年度裁全字第39
    13號民事假扣押裁定書、93年度存字第2079號提存書、93年
    10月6日南院慶93執全真字第1836號民事執行處函、96年度
    聲字第882號民事裁定及確定證明書、行政院金融監督管理
    委員會96年7月26日金管銀（六）字第09600285840號函、股
    份有限公司變更登記表等影本各1件等為證，並經本院調取
    93年度存字第2079號提存卷宗、93年度執全字第1836號民事
    保全程序卷宗（內含93年度裁全字第3913號卷及併95年執全
    字第4405號卷）及96年度聲字第822號民事卷宗全卷核閱屬
    實。而前花蓮中小企銀後來聲請撤回前開假扣押執行，雖因
    另有債權人併案執行致實際上無從塗銷查封，有96年6月8日
    南院雅93執全真字第1836號民事執行處通知影本1份在卷可
    考，然仍應解為符合訴訟終結之情形，且相對人並未如期行
    使權利，亦有本院98年3月13日民事紀錄科查詢表1份存卷足
    參，故聲請人聲請返還上開提存物，經核於法尚無不合，應
    予准許。
四、依民事訴訟法第95條、第78條，裁定如主文。
中    華    民    國    98    年    3     月    20    日
                  民事第三庭  法  官  陳志成
以上正本係照原本作成。
如對本裁定抗告須於裁定送達後10日內向本院提出抗告狀，並應
繳納抗告裁判費新臺幣1,000元整。
中    華    民    國    98    年    3     月    20    日
                              書記官  陳淑芬


司法院資訊處製作；財團法人民間司法改革基金會備份。
